臺灣桃園地方法院刑事判決　　　　　　　　　　　　　九十一年度易字第九一四號
　　公　訴　人　臺灣桃園地方法院檢察署檢察官
　　被　　　告　乙○○
右列被告因妨害婚姻及家庭案件，經檢察官提起公訴（九十一年度偵字第四二七五號
），本院判決如左︰
    主  文
乙○○連續與有配偶之人相姦，處有期徒刑月，如易科罰金以佰元折算壹日。
    事  實
一、乙○○（通姦部分業經本院九十年易字第一七二七號判決不受理確定）係高楊吉
    之妻，明知丙○○（相姦部分業經本院九十年簡上字第一七五號判處有罪確定）
    為有配偶之人，惟乙○○仍基於概括之犯意，自民國八十九年十二月三十日起至
    九十年三月十八日止，連續在位於桃園縣龜山鄉「歐風汽車旅館」、同縣龜山鄉
    ○○路「薇閣汽車旅館」等地與丙○○相姦多次。嗣於九十年三月十八日上午九
    時許，為高楊吉會同警方在前開薇閣汽車旅館五０一號房查獲丙○○與乙○○共
    居一室，甲○○始查悉上情，並於九十年六月二十九日提出告訴。
二、案經甲○○訴由台灣桃園地方法院檢察署檢察官偵查起訴。
    理  由
一、訊據被告乙○○固坦承有於右揭期間與丙○○發生相姦之行為，並於右揭時、地
    ，與丙○○共同在汽車賓館為警查獲之事實，惟矢口否認右揭犯行，辯稱：伊與
    丙○○係上司與下屬的關係，伊是被丙○○逼迫始與他發生性行為云云。經查被
    告右開犯行，業據被告乙○○於前高楊吉告訴丙○○及乙○○妨害家庭案件之警
    訊及偵查中供認屬實（詳台灣桃園地方法院檢察署九十年度偵字第五四００號卷
    第十六頁、第三十三頁），核與告訴人甲○○於偵審中指述之情節相符，並經證
    人丙○○於前開案件警訊及偵審中（詳前開案卷第八頁至第十一頁、本院九十年
    度簡上字第一七五號卷九十一年一月十六日審判筆錄）及於本件偵查中（詳台灣
    桃園地方法院檢察署九十年度偵字第一０六０九號卷第十一頁、第十四頁背面、
    第四十五頁）及本院審理時均到庭結證屬實，復有現場查獲照片十四幀、臨檢紀
    錄表一份附於前開九十年度偵字第五四００號卷內足佐，被告乙○○前開所辯無
    非飾詞，不足採信，犯行堪以認定，應依法論科。
二、核被告乙○○所為，係犯刑法第二百三十九條後段之相姦罪。其先後多次相姦行
    為，時間緊接，觸犯構成要件相同之罪名，顯係基於概括犯意為之，依連續犯規
    定論以一罪，並依法加重其刑。查證人丙○○於前案警訊時供證：「我與乙○○
    進入旅館期間（九十年三月十八日一時至九時間）有發生一次性關係」等語，復
    於本院審理時證述：「（自何時起與被告發生通姦行為？）是從八十九年十二月
    三十日起至九十年三月十八日止與被告通姦，都是在桃園縣龜山鄉和風或薇閣汽
    車賓館，期間一直斷斷續續都有與被告發生性行為」等語，核與被告乙○○於前
    開案件警訊時供認：「我與丙○○於進入旅館期間有發生一次性關係」等語相符
    ，堪認被告乙○○於九十年三月十八日為警查獲前該日與丙○○亦有發生相姦行
    為屬實，公訴人未就被告與丙○○於九十年三月十八日該次之相姦行為提起公訴
    ，惟被告此部犯罪事實，與前揭論罪科刑之相姦部分，有連續犯之關係，已如前
    述，本院自應就屬於裁判上一罪之該部分一併加以裁判。爰審酌被告犯罪之動機
    、目的、手段、所生之危害及犯後態度等一切情狀，量處如主文所示之刑，並諭
    知易科罰金之折算標準，以資懲儆。
據上論斷，應依刑事訴訟法第二百九十九條第一項前段，刑法第五十六條、第二百三
十九條、第四十一條第一項前段、罰金罰鍰提高標準條例第二條，判決如主文。
本案經檢察官陳建華到庭執行職務。
中　　　華　　　民　　　國　　　九十一　　　年　　六　　月　　二十六　　日
                                  臺灣桃園地方法院刑事第三庭
                                      法  官  林惠霞
右正本證明與原本無異。
如不服本判決，應於判決送達後十日內向本院提出上訴狀 (應附繕本)，上訴於臺灣
高等法院。
                                      書記官  吳仁心
中　　　華　　　民　　　國　　　九十一　　　年　　六　　月　　　　　　　日
附錄本案論罪科刑法條全文：
刑法第二百三十九條
  有配偶而與人通姦者，處一年以下有期徒刑。其相姦者亦同。
